---
title: "Utilizzo di internet nel mondo"
author: "Thomas Verardo"
output:
  ioslides_presentation:
    smaller: false
    incremental: yes
    css: 'scrollable_slides.css'
editor_options: 
  chunk_output_type: inline
---

```{r setup, include=FALSE}
knitr::opts_chunk$set(cache = TRUE, message = FALSE, warning = FALSE)
```

# Introduzione

## Contesto

> Set di dati è costituito dall'elenco dei paesi in base al numero di utenti di Internet

>* Database del 2018

>* 6 colonne e 215 righe

>* Nome del paese, popolazione, utenti utilizzatori, percentuale e classifica

>* Fonte dati: Wikipedia

# Codice

## Importazione database

```{r, layout="l-body-outset"}

library(tidyverse)
library(modelr)
library(dplyr)
library(ggplot2)
library(stringr)
library(rmarkdown)

internet <- read.csv("C:/Users/tomve/Dropbox/Uniud/Fondamenti di Scienze/Progetto/List of Countries by number of Internet Users.csv", 
                     encoding = "UTF-8")


internet =
  internet %>%
    rename(
      country = Country.or.Area,
      users = Internet.Users,
      population = Population,
    )

internet$Rank.1 <- NULL

internet$Rank <- NULL

internet$Percentage <- NULL

#knitr::kable(internet, caption = "Tabella internet")
head(internet, 10)

```



### Sistemazione della tabella {.css_class} 
```{r}

country <- data.frame(internet$country)

internet <- internet %>% 
  select(users, population) %>%
  mutate_if(is.factor, ~parse_number(as.character(.))) 


internet <- merge(country, internet, by="row.names", all.x=TRUE) %>%
  rename(country = internet.country)

internet$Row.names <- NULL

internet <- internet %>% 
  arrange(desc(population)) %>%
  mutate(rankPop = rank(desc(population)))

head(internet,10)

```
## Percentuale

```{r}
#Popolazione totale
totPop <- sum(internet$population)

#Popolazione che usa internet totale
totUsers <- sum(internet$users)

#Percentuale di persone che usano internet nel mondo
totPerc <- (totUsers / totPop) * 100
cat(totPerc,"%")

```
> Aggiunta delle colonne:

>* percentale di utilizzo di internet
>* classifica della percentuale

```{r}

internet <- internet %>%
  mutate(percentage = (users/population)*100,
         rankPerc = rank(desc(percentage))) %>%
  arrange(rankPerc)
  
internet$percentage <-round(internet$percentage, digits = 2)

internet$rankPerc <-round(internet$rankPerc, digits = 0)

col_order <- c("rankPerc", "country", "users",
               "population","rankPop", "percentage")

internet <- internet[, col_order]


head(internet,10)

```
## Migliori stati
Stati con almento 1 milioni di abitanti

```{r}
internet %>%
  filter(population > 1000000) %>%
  head(10)

```
## Database continenti

Database Continent:

>* nome stato
>* ID stato
>* continente
>* subcontinente

```{r}

continent <- read.csv("C:/Users/tomve/Dropbox/Uniud/Fondamenti di Scienze/Progetto/continents2.csv", encoding = "UTF-8")

continent <- continent %>%
  rename(country = X.U.FEFF.name,
         id = alpha.3) %>%
   select(country, region, sub.region, id)

```

ID stato nello standard ISO 3166-1 alpha-3 

```{r}
library(countrycode)

internet <- internet %>%
  mutate(id = countrycode(country, 
                          origin = 'country.name', 
                          destination = 'iso3c')
         )

internet_c <-left_join(internet, continent, by = "id") %>%
  rename(country = country.x)

internet_c$country.y <- NULL

internet_c$id <- NULL


internet_c %>% 
  arrange(country) %>%
  select(-users, -population, -rankPop, -rankPerc) %>%
  head(10) 

#Ascension
internet_c <- internet_c[-c(137),] 
  

totPop <- sum(internet$population)

continent <- internet_c %>%
  group_by(region) %>%
  summarise(
    n = n(),
   perc = round(sum(users)/sum(population), digits = 4)*100
  ) 

continent

sub.continent <- internet_c %>%
  group_by(sub.region, region) %>%
  summarise(
    n = n(),
    perc = round(sum(users)/sum(population), digits = 4)*100,
    )%>%
  arrange(region)

sub.continent

```
## Istogramma mondiale

Percentule di utilizzatori di internet divisi per continenti

```{r}

ggplot(data=continent, 
       aes(
         x = reorder(region, -perc), 
         y=perc, 
         fill = region)) +
  geom_bar(stat="identity") +
  ylab("Percentuale utilizzo (%)") +
  xlab("Continenti") +
  scale_y_continuous(limits = c(0,100))
  

```

## Europa

Confronto con l'Italia

```{r}
#Italia
internet %>%
  filter(country == "Italy") 

europe <- internet_c %>%
  filter(region=="Europe") %>%
  filter(population > 10000000) %>%
  mutate(rankPerc = rank(desc(percentage))) %>%
  select(-region, -rankPerc)

europe

```

Grafico popolazione europea con almeno 10 milioni di abitanti
```{r}
ggplot(data=europe, aes(y = reorder(country, -percentage), x=percentage, fill = country)) +
  geom_bar(stat="identity") +
  ylab("Stati") +
  xlab("Percentale utilizzo (%)")
         
```





